【裁判字號】    89,毒抗,278
【裁判日期】    890904
【裁判案由】    聲請觀察勒戒
【裁判全文】
臺灣高等法院高雄分院刑事裁定          八十九年度毒抗字第二七八號
    抗  告  人
    即  被  告  甲○○
右列抗告人因違反毒品危害防制條例聲請觀察勒戒案件，不服臺灣屏東地方法院八十
九年度毒聲字第二０三四號中華民國八十九年九月四日第一審裁定（聲請案號：臺灣
屏東地方法院檢察署八十九年度聲觀字第八七八號、八十九年度毒偵字第一六二八號
），提起抗告，本院裁定如左：
      主      文
抗告駁回。
      理      由
一、本件抗告意旨略以：原裁定認抗告人即被告甲○○施用第二級毒品，應送勒戒處
    所觀察、勒戒，係以台灣檢驗科技股份有限公司檢驗結果，呈甲基安非他命陽性
    反應，有檢驗報告附卷為其唯一之論據。惟抗告人即被告甲○○自幼迄今不曾吸
    食安非他命或其他毒品，對於送驗尿液是否為其所有，及送驗結果是否準確精密
    ，有無其他情事影響檢驗結果，尚有存疑，為維護抗告人即被告之人權正義與合
    法權益，爰請明查並予覆驗云云。
二、本院查：抗告人甲○○於民國八十九年四月十三日十二時四十分許，在屏東縣警
    察局，經警採尿送請屏東縣衛生局檢驗，檢驗結果呈甲基安非他命陽性反應，此
    有屏東縣衛生局八十九年四月二十七日屏縣衛檢六字第八九０一四號煙毒及麻醉
    藥品類委託檢驗結果通知書附卷可稽；檢察官為求慎重，復將抗告人之尿液再送
    請台灣檢驗科技股份有限公司檢驗，經該公司依EIA酵素免疫分析法為初步檢驗
    ，及GC／MS氣相層析／質譜儀法為確認檢驗，檢驗結果均呈甲基安非他命陽性反
    應無訛，此亦有台灣檢驗科技股份有限公司八十九年八月二十三日KH80736／00
    號濫用藥物尿液檢驗報告在卷足憑。按甲基安非他命經口服投與後，約百分之七
    十於二十四小時內可自尿液中排出，又其尿液內含甲基安非他命成分之檢出，與
    投與甲基安非他命的量、個人體質、檢驗儀器之精密度有關，通當採尿化驗是否
    呈陽性反應，應以投與後二十四小時內所採者為宜，此為行政院衛生署藥物食品
    檢驗局八十藥檢壹字第四五二九號函敘明確，依行政院衛生署函所載服用安非他
    命後約二十四小時內採尿可檢出甲基安非他命陽性反應反應之旨，抗告人甲○○
    既於民國八十九年四月十三日十二時四十分許，為警採尿送驗，而檢出甲基安非
    他命陽性反應，依此推斷，抗告人應有於八十九年四月十三日十二時四十分許回
    溯二十四小時（聲請意旨誤為四十八小時）內之某時許，在不詳地點，非法吸用
    安非他命無疑。抗告人雖辯稱其自幼迄今不曾吸食安非他命或其他毒品，對於送
    驗尿液是否為其所有，及送驗結果是否準確精密，有無其他情事影響檢驗結果，
    尚有存疑云云。惟依屏東縣衛生局上開檢驗結果通知書及台灣檢驗科技股份有限
    公司上開濫用藥物尿液檢驗報告所載，其檢驗方法，係由屏東縣衛生局依TOXI-L
    AB法檢驗結果呈甲基安非他命陽性反應，再由台灣檢驗科技股份有限公司先以EI
    A酵素免疫分析法為初步檢驗，再以GC／MS氣相層析／質譜儀法為確認檢驗，均
    呈甲基安非他命陽性反應，足見其檢驗之慎重與精確，應無檢驗不精確或誤認之
    可能。另送驗之尿液係經抗告人於警局偵訊時自行檢視並親自捺印加封，此有抗
    告人八十九年四月十三日警訊筆錄在卷可按。從而，原審因認檢察官之聲請，經
    核屬實，依毒品危害防制條例第二十條第一項、觀察勒戒處分執行條例第三條第
    一項之規定，裁定將抗告人送勒戒處所觀察、勒戒，自屬有據。抗告人徒以前詞
    否認施用第二級毒品之行為，而提起抗告，指摘原裁定不當，並請求覆驗，為無
    理由，應予駁回。
三、據上論斷，應依刑事訴訟法第四百十二條，裁定如主文。
中    華    民    國        八十九      年      十      月      九      日
                              臺灣高等法院高雄分院刑事第三庭
                                  審判長法官  莊秋桃
                                        法官  魏式璧
                                        法官  陳中和
右正本證明與原本無異。
不得再抗告。
                                      書記官  劉博文
中    華    民    國        八十九      年      十      月     十一     日
                                                                      Ｈ


司法院資訊處製作；財團法人民間司法改革基金會備份。
